臺灣新竹地方法院簡易庭裁定
111年度竹北秩字第6號
移送機關    新竹縣政府警察局新湖分局
被移送人    黃信豪


上列被移送人因違反社會秩序維護法案件，經移送機關以民國11
1年5月22日竹縣湖警偵字第1110901663號移送審理，本院裁定如
下：
    主  文
黃信豪不罰。
    理  由
一、移送意旨略以：被移送人黃信豪於民國111年4月13日晚間8
    時許，在新竹縣○○鄉○○路0段000號之社區廣場，與在場人邱
    品睿等5人發生口角糾紛，警方接獲報案到場後，發現被移
    送人有放置瓦斯桶及菜刀、水果刀各1把在社區門口，因而
    認被移送人有違反社會秩序維護法第63條第1項第1款規定之
    行為，爰依法移請法院裁處等語。
二、按犯罪事實應依證據認定之，無證據不得認定犯罪事實；不
    能證明被告犯罪者，應諭知無罪之判決，刑事訴訟法第154
    條第2項、第301條第1項分別定有明文。又法院受理違反社
    會秩序維護法案件，除同法有規定者外，準用刑事訴訟法之
    規定，社會秩序維護法第92條有明文規定。再違反社會秩序
    維護法行為之事實，應依據證據認定之，社會秩序維護法案
    件處理辦法第30條第1項亦有明文。再者，社會秩序維護法
    第63條第1項第1款固規定「有左列各款行為之一者，處3日
    以下拘留或新臺幣3萬元以下罰鍰：一無正當理由攜帶具有
    殺傷力之器械、化學製劑或其他危險物品者。二…。」，然
    本條款之構成要件，須行為人客觀上有攜帶具有殺傷力之器
    械、化學製劑或其他危險物品之行為，且該攜帶係無正當理
    由，因而有危害於行為人攜帶所處時空之安全情形，始足當
    之，是倘移送機關所提出之相關事證不能證明被移送人行為
    符合上開要件，當即不能以此規定相繩，合先敘明。
三、移送機關認被移送人涉有上開行為，無非以被移送人於警詢
    之供述、扣押筆錄、扣押物品目錄表、現場照片、監視器錄
    影畫面翻拍照片（查移送資料內並無原始光碟）為其依據。
    而被移送人於警詢時則辯稱：瓦斯桶、菜刀、水果刀都是其
    拿到社區廣場，瓦斯桶是要等待更換新桶，菜刀、水果刀則
    是其準備要拿到門口回收室去丟等語。經查：
　㈠被移送人固於上開時間、地點，與邱品睿發生口角糾紛時，
    有將瓦斯桶、菜刀、水果刀放在社區門口之行為，為被移送
    人於警詢時所坦認，並有扣押物品目錄表、現場照片、監視
    器錄影畫面翻拍照片可為佐證。
　㈡然證人邱品睿於警詢時證述：因為社區大廳施工修繕問題，
    被移送人與其有工程款項上面的誤會（查被移送人為社區管
    委會財務委員），而發生爭執，有看到被移送人拖一桶瓦斯
    桶放在社區門口後，被移送人就遠離瓦斯桶，後續被移送人
    也沒有任何危險動作，只是討論音量比較大聲，其並未看見
    有任何刀械，被移送人也沒有恐嚇或是妨害自由等語，再佐
    以現場監視器錄影畫面翻拍照片後，被移送人於將瓦斯桶、
    菜刀、水果刀放在社區大門後，確實即遠離該瓦斯桶，現場
    也無揮舞或使用刀具之情事，則除被移送人所辯難認完全不
    可信外，現場時空安全包括邱品睿在內，是否因被移送人行
    為而受到妨害，亦有疑慮，遑論卷內並未有監視器錄影光碟
    可供本院查驗案發經過情形，本件移送機關所提上開事證，
    尚屬不能證明被移送人有上開移送處罰之行為，自不得逕依
    社會秩序維護法第63條第1項第1款之規定予以處罰，揆諸上
    揭規定，尚屬不能證明，自應為不罰之諭知。
四、依社會秩序維護法第46條第1項、第45條第2項，裁定如主文
    。
中　　華　　民　　國　　111 　年　　6 　　月　　13　　日
                    新竹簡易庭  法  官  楊祐庭
以上正本證明與原本無異。
如不服本裁定，應於裁定送達後5日內向本院提出抗告狀。
中　　華　　民　　國　　111 　年　　6 　　月　　13　　日
                                書記官  陳紀語